臺灣新北地方法院板橋簡易庭民事簡易判決
110年度板簡字第2529號
原      告  張初惠  
訴訟代理人  高炳吉  
被      告  吳忠衛  

上列當事人間請求給付租金事件，於民國111年5月24日言詞辯論
終結，本院判決如下：
    主  文
被告應給付原告新臺幣壹拾萬壹仟伍佰元及自民國一百一十年八
月十四日起至清償日止，按年息百分之五計算之利息。
訴訟費用由被告負擔。
本判決得假執行。但被告如以新臺幣壹拾萬壹仟伍佰元為原告預
供擔保，得免為假執行。
    事 實 及 理 由
一、原告起訴主張：被告前向原告承租原告所有門牌號碼為臺北
    市○○區○○街00巷00號房屋（下稱系爭房屋），約定租賃
    期間自民國107年6月1日起至110年5月31日止，租金每月新
    臺幣（下同）33,000元，應於每月5日前給付（下稱系爭租
    約）。詎被告自110年1月起至同年5月共積欠租金167,500元
    ，扣除押租金66,000元後，尚積欠101,500元未付。為此，
    爰依租賃契約之法律關係請求被告應給付101,500元，及自
    支付命令繕本送達翌日起至清償日止，按年息5%計算之利息
    一節，業據提出房屋租賃契約書及匯款明細等件為證，被告
    到庭固不爭執積欠上開租金，惟就原告之請求，另以：系爭
    房屋3樓房間與房間內更衣室牆面有漏水情形，經被告向原
    告反應後，原告仍未妥善修繕，竟欺騙被告已經找工班修繕
    完成，然上開牆面現仍有潮濕現象，又於108年7月初，系爭
    房屋3樓房簷水槽反向傾斜因而造成排水不良導致壁癌，經
    被告向原告反應，原告均未予修繕，被告未持續繳付房租是
    為了藉此取得與原告協商因房屋滲水以房租減免之機會，租
    金自107年6月至107年12月每個月為33,000元，另自108年1
    月起至110年5月每個月為33,500元，3年租金總金額為1,
    202,500元，因屋頂滲水問題造成房間無法使用，依照房屋
    空間大小比例與使用功能，要求以租金四分之一即333,625
    元抵銷減免，且該折抵金額已超過原告所要求之101,500元
    云云置辯，是本件兩造間有爭執，應予以審究者為：由被告
    所為舉證，是否足以證明：系爭房屋有瑕疵？被告得否請求
    減少租金？
二、按民法第430條僅規定，出租人不履行租賃物修繕義務，經
    承租人限期催告而仍不履行時，承租人得終止租約或自行修
    繕，而請求償還其費用，或於租金中扣除之，並未規定承租
    人不限期催告，出租人即可免除同法第423條所定保持租賃
    物合於約定狀態之義務。故出租人不履行修繕義務，致承租
    人不能為租賃物之使用收益時，縱使未限期催告，承租人仍
    得按比例請求減少租金（最高法院74年度台上字第1447號判
    決意旨參照）。本件被告就所抗辯：「系爭房屋3樓房間與
    房間內更衣室於牆面有漏水情形、房簷水槽反向傾斜而造成
    排水不良導致壁癌，使系爭房屋面積四分之一部分不堪使用
    ，於108年6月29日、7月2日及109年12月29日有向原告反應
    ，惟原告並未履行修繕義務」一節，雖提出系爭房屋3樓牆
    面滲水潮濕、鐵架生鏽、屋頂漏水、壁癌等照片及影像光碟
    片及對話記錄截圖影像等為證，原告則否認系爭房屋有漏水
    之情形及被告於109年12月間有通知修繕，且被告就原告所
    陳稱之：「被告曾通知原告水管、馬桶之修繕、冷氣漏水及
    冰箱故障，原告均即時修繕、處理或換新，原告並同意每次
    修繕費用在1,500元以內時，均同意由被告自行修繕後自租
    金內扣除，被告承租期間有扣除5次1500元以內之租金」等
    情並不爭執（參見本院111年2月22日言詞辯論筆錄），再參
    酌被告自承：系爭租約存續前，即已向系爭房屋之前任承租
    人承租系爭房屋一樓部分區域一年期間，嗣於107年5月12日
    向原告承租系爭房屋全部，原告亦給與被告11日不計租金之
    期間供被告修繕系爭房屋等情不諱（參見本院111年3月22日
    言詞辯論筆錄），則被告於107年5月12日簽訂系爭租約前，
    即已使用系爭房屋一年，殊難想像被告全然不知系爭房屋現
    存屋況為何，其後仍於107年5月12日簽立系爭租約，諸衡一
    般租賃常情，承租房屋應為現況交屋，縱系爭房屋有自然老
    舊之瑕疵，亦屬系爭房屋之固有狀態，且原告提供11日不計
    租金之期間供被告修繕，可知被告對於系爭房屋之屋況早已
    知悉，是被告既已知悉系爭房屋屋況，亦同意以現況交屋並
    締結系爭租約，被告所稱其不知系爭房屋有潮濕、漏水、壁
    癌等瑕疵，顯屬無據，自不得本於已知瑕疵而主張應抵銷租
    金，是被告之抗辯，應不足採。
三、從而，原告本於租賃契約之法律關係，請求如主文第一項所
    示，為有理由，應予准許。
四、本件事證已明，兩造其餘攻擊、防禦方法及舉證，經核於判
    決結果無影響，爰不逐一論列，併予敘明。
五、本件係就民事訴訟法第427條第1項至第4項訴訟適用簡易程
    序所為被告敗訴之判決，爰依職權宣告假執行及被告得供相
    當擔保金額而免為假執行。
中　　華　　民　　國　　111 　年　　7 　　月　　14　　日
                          臺灣新北地方法院板橋簡易庭
                              法  官  李昭融
以上正本係照原本作成。
如不服本判決，應於送達後20日內，向本庭（新北市○○區○○
路0段00巷0號）提出上訴狀並表明上訴理由，如於本判決宣示後
送達前提起上訴者，應於判決送達後20日內補提上訴理由書（須
附繕本）。如委任律師提起上訴者，應一併繳納上訴審裁判費。
中　　華　　民　　國　　111 　年　　7 　　月　　14　　日
                              書記官  劉美蘭